臺灣桃園地方法院民事裁定　　　　　　　 109年度亡字第32號
聲　請　人　范秀雲　　（陳增壽之承受人）


　　　　　　陳美萍　　（陳增壽之承受人）

　　　　　　陳美景　　（陳增壽之承受人）

　　　　　　陳俊安　　（陳增壽之承受人）





相　對　人　黃菊妹　　失蹤前最後住所：新竹州大溪郡龍潭庄

上列聲請人聲請宣告失蹤人黃菊妹死亡事件，本院裁定如下：
    主      文
宣告黃菊妹（女、民國00年0 月0 日生，失蹤前最後住所：新竹
州大溪郡龍潭庄銅鑼圈千三十九七、千四十八番地）於民國四十
一年十月二十五日下午十二時死亡。
聲請程序費用由相對人之遺產負擔。
    理    由
一、按聲請人因死亡、喪失資格或其他事由致不能續行程序者，
    其他有聲請權人得於該事由發生時起十日內聲明承受程序；
    法院亦得依職權通知承受程序，為家事事件法第80條第1 項
    所明定。本件原聲請人陳增壽於聲請本件後民國110 年1 月
    23日死亡，有戶籍謄本在卷可憑，聲請人范秀雲、陳美萍、
    陳俊安、陳美景為陳增壽繼承人，於110 年7 月28日具狀承
    受訴訟，有卷附家事聲請狀可佐，於法並無不合，准予續行
    非訟程序，合先敘明。
二、聲請意旨略以：聲請人為相對人即失蹤人黃菊妹之外甥，黃
    菊妹係15年7 月3 日生，其失蹤前最後住所為新竹州大溪郡
    龍潭庄銅鑼圈千三十九七、千四十八番地，失蹤人於34年10
    月25日台灣光復後即失蹤，音訊杳然，生死不明，迄今已逾
    7 年，爰依法聲請准對相對人為死亡宣告等語。
二、按失蹤人失蹤滿7 年後，法院得因利害關係人或檢察官之聲
    請，為死亡之宣告；失蹤人為80歲以上者，得於失蹤滿3 年
    後，為死亡之宣告；宣告死亡之裁定，利害關係人或檢察官
    得聲請之，民法第8 條第1 項、第2 項、家事事件法第155
    條分別定有明文。又宣告死亡之裁定應確定死亡之時；受死
    亡宣告者，以判決內所確定死亡之時，推定其為死亡。前項
    死亡之時，應為前條各項所定期間最後日終止之時，但有反
    證者，不在此限，家事事件法第159 條第1 項、民法第9 條
    亦有明定。
三、經查，聲請人主張上揭事實，業據提出聲請人及失蹤人之戶
    籍謄本、桃園市龍潭區戶政事務所函文為證；又相對人於重
    編戶籍時即因失蹤而無身分證統一編號資料，本院無法查悉
    相對人之任何勞、健保投保紀錄，及財產所得、或向金融機
    構貸款或申辦信用卡或請領社會補助紀錄分證之紀錄，是聲
    請人之主張堪認屬實。
四、綜上調查事證，本件相對人於34年10月25日起即音訊杳然，
    迄今生死未卜，並經本院公示催告在案。今申報期間屆滿，
    仍未據相對人陳報其生存或知其生死者陳報其所知，揆諸首
    揭法律規定，相對人於失蹤時為19歲，失蹤迄今既已逾7 年
    ，則聲請人聲請對之為死亡宣告，於法洵屬有據。自相對人
    於34年10月25日失蹤開始計至41年10月25日滿7 年，依民法
    第9 條第2 項前段規定，應推定是日下午12時為其死亡之時
    ，爰准予依法宣告。
五、依家事事件法第154 條第3 項，裁定如主文。
中    華    民    國  110     年    9     月    30    日
                  家事庭  法  官  黃裕民
正本係照原本作成。
如不服本裁定應於送達後10日內向本院提出抗告狀，並應繳納抗
告費新台幣1000元。
中    華    民    國   110    年    9     月    30    日
                          書記官  趙佳瑜